【裁判字號】    90,訴,406
【裁判日期】    900816
【裁判案由】    誣告等
【裁判全文】
臺灣屏東地方法院刑事判決                            九十年度訴字第四六號
    公  訴  人  臺灣屏東地方法院檢察署檢察官
    被      告  乙○○
右列被告因誣告等案件，經提起公訴（九十年度偵字第二三五九號），本院判決如左
：
     主  文
乙○○犯刑法第一百四十條第一項前段之罪，處有期徒刑三月。又犯刑法第一百三十
五條第一項之罪，處有期徒刑拾月。又犯刑法第一百六十九條第一項之罪，處有期徒
刑壹年，應執行有期徒刑貳年，緩刑伍年。
     事  實
一、乙○○於民國 (下同 )八十九年五月十一日二十一時許，因持刀擬追殺其母甲○
    ○○及其子張世良，其母甲○○○訴請警方查辦，乙○○明知至其屏東縣恆春鎮
    ○○里○○路二四六巷六號住處執行公務之警員曾繁正、陳俊呈正依法執行上述
    傷害案件之調查職務，卻當場以「幹你娘」等穢語，侮辱曾繁正、丙○○○○，
    繼而出手毆打警員陳俊呈左胸及搶奪陳俊呈所配帶之警棍，並與曾繁正、丙○○
    ○○扭打，以此強暴方法，妨害警員曾繁正、陳俊呈執行職務，致警員曾繁正受
    有腹部挫傷等傷害；警員陳俊呈亦受有左前胸挫傷等傷害 (傷害部分，均未據告
    訴)。
二、迨八十九年六月二十三日，檢察官在前署恆春辦公室就上述傷害案件 (八十九年
    度偵字第二九五九號)偵查時，乙○○意圖他人受刑事處分，明知警員陳俊呈並
    未持警棍敲毀其所使用之ＶＯ─７９０１號自小貨車擋風玻璃，卻向檢察官指訴
    警員陳俊呈持警棍敲毀其所使用之ＶＯ─７９０１號自小貨車擋風玻璃之不實事
    項，而向檢察官提出檢舉，誣告警員陳俊呈涉犯毀損罪。
     理  由
一、訊據被告乙○○固承認有罵警察惟矢口否認涉有前開事實，辯稱：我沒有打警察
    是警察打我，警察的傷是因警察打我，我反抗才會造成。且因警察打我我才會罵
    警察，另我親眼看見警員持警棍打破自小貨車擋風玻璃云云。然查：
    (一)、被告妨害公務部分：業據警員曾繁正、陳俊呈二人指訴綦詳，且互核曾、陳
        二人所述情節相符，並有二人之診斷證明書在卷供參。再證人即被告之母親
        甲○○○亦於警訊證稱聽聞被告以「幹你娘」、「雞巴」等穢語罵警察。再
        就警員曾繁正、陳俊呈二人及被告所提出均為恆春鎮南門醫院鍾文波醫師之
        診斷證明書上載明雙方所受傷害除扭打較易造成之手部受傷外，警員曾繁正
        尚有「腹部挫傷」、「後頸部挫傷」等傷害；警員陳俊呈亦受有「左前胸部
        」部挫傷等惡意攻擊之傷害。反之被告乙○○所受之傷害則大抵是手部之傷
        害，足見警員所指訴被告先出手毆打警員可採信。按當日是被告之母甲○○
        ○至恆春分局龍水派出所報案稱被告酒後返家持菜刀擬追殺被告之子張世良
        及其本人，且甲○○○手指遭被告反折受傷，腹部亦遭被告以菜刀殺傷乙節
        ，業有警員曾繁正、陳俊呈二報告供參，核與被告之母甲○○○及子張世良
        供述相符，可信為真實。則警察經報案後至現場處理擬逕行拘提被告即符刑
        事訴訟法第八十八條之一第一項第四款之規定，被告對執法人員執行公務本
        有容受義務，竟加以抗拒，警察依同法第九十條規定，自得施用強制力。惟
        被告竟對二警員施以強暴脅迫，其犯行堪予認定。
    (二)、誣告部分：訊據被告之子張世良亦證稱：上述自小貨車擋風玻璃，係其本人
        持珊瑚石打破等語。且，檢察官再將被告及陳俊呈送請法務部調查局作測謊
        鑑定，據該局採控制問題法、混合問題法鑑定結果，乙○○稱：
        1.其未打警察。
        2.車子玻璃係警察打破。
        經測試呈情緒波動之反應，應係說謊。陳俊呈經測試未呈現有效反應，不能
        研判有無說謊。有該局九十年二月十二日 (九十)陸 (三)字第九０一三一八
        一七號鑑定通知書乙紙在卷可參。因此，被告空言否認，尚難採信。本案事
        證已臻明確，被告犯行洵堪認定。
二、核被告所為，係犯刑法第一百三十五條第一項、第一百四十條第一項前段、第一
    百六十九條第一項之罪。又被告所犯前揭侮辱公務員、妨害公務、誣告三罪，犯
    罪各別，罪名不同，應分論併罰。爰審酌被告對母不孝、對子不慈，更藐視公權
    力，對於警員依法執行職務時，施強暴致員警成傷，當場侮辱併虛詞誣陷員警之
    犯罪動機、目的、手段、告訴人，被告行為危害公務執行之情節非輕，其犯後仍
    以蔑視法紀之言詞爭辯卸責，犯後態度不佳，量處如主文所示之刑。末查被告前
    未受有期徒刑以上刑之宣告，此有台灣高等法院被告全國前案紀錄表附卷可稽，
    經此刑之宣告，當知所警惕信無再犯之虞，本院認所宣告之刑以暫不執行為適當
    ，併予宣告如主文所示之緩刑期間，以啟自新。
中      華      民      國      九十      年      八      月    十六    日
                                          法  官    蔡虔霖
右正本證明與原本無異。
對於本判決如有不服應於收受送達後十日內向本院提出上訴書狀上訴於台灣高等法院
高雄分院並按他造當事人之人數附具繕本。
                                          書記官    謝天祥
中      華      民      國      九十      年      八      月    二十    日
附錄本案論罪科刑法條全文：
中華民國刑法第一百三十五條第一項：
 (妨害公務執行及職務強制罪)
對於公務員依法執行職務時，施強暴脅迫者，處三年以下有期徒刑、拘役或三百元以
下罰金。
中華民國刑法第一百四十條第一項：
 (侮辱公務員公署罪)
於公務員依法執行職務時，當場侮辱，或對於其依法執行之職務公然侮辱者，處六月
以下有期徒刑、拘役或一百元以下罰金。
中華民國刑法第一百六十九條第一項：
 (誣告罪)
意圖他人受刑事或懲戒處分，向該管公務員誣告者，處七年以下有期徒刑。


司法院資訊處製作；財團法人民間司法改革基金會備份。
